臺灣高雄地方法院民事判決
111年度鳳簡字第326號
原      告  華南商業銀行股份有限公司

法定代理人  張振芳  
訴訟代理人  許寀稘  
被      告  陳柏維即米嵐飲品店


上列當事人間請求清償借款事件，本院於民國111年7月28日言詞
辯論終結，判決如下：
    主      文
被告應給付原告新臺幣參拾柒萬參仟參佰陸拾參元，及自民國一
一一年五月二十八日起至清償日止，按週年利率百分之二計算之
利息，暨自民國一一一年六月二十九日起至清償日止，逾期六個
月以內者，按上開利率百分之十，逾期超過六個月者，按上開利
率百分之二十計算之違約金。
訴訟費用（除減縮部分外）新臺幣肆仟零捌拾元由被告負擔。
本判決得假執行。但被告以新臺幣參拾柒萬參仟參佰陸拾參元為
原告預供擔保，得免為假執行。
    事實及理由
一、按簡易訴訟之訴狀送達後，原告不得將原訴變更或追加他訴
    ，但擴張或減縮應受判決事項之聲明者，不在此限，民事訴
    訟法第436條第2項、第255條第1項第3款分別定有明文。本
    件原告起訴時原請求：被告應給付原告新臺幣（下同）438,
    587元，及自民國110年11月22日起至清償日止，按週年利率
    2％計算之利息，暨自110年12月23日起至清償日止，逾期在6
    個月以內者，按上開利率10％，逾期超過6個月者，按上開利
    率20％計算之違約金（本院卷第13頁），嗣於訴狀送達後，
    減縮訴之聲明為：被告應給付原告379,103元，及自111年5
    月28日起至清償日止，按週年利率2％計算之利息，暨自111
    年6月29日起至清償日止，逾期在6個月以內者，按上開利率
    10％，逾期超過6個月者，按上開利率20％計算之違約金（本
    院卷第119頁）。本院審理中撤回假執行之聲請，並減縮請
    求金額為373,363元，而變更聲明如下述（本院卷第129至13
    0頁），核與前開規定相符，應予准許。
二、原告主張：被告於109年5月21日向原告借款500,000元，約
    定借款期間自109年5月21日起至114年5月21日止，借款利率
    為自借款日即109年5月21日起至110年3月27日止按央行專案
    融通利率加碼0.9％計算（目前為週年利率1％），自110年3月
    28日起至114年5月21日止，按中華郵政股份有限公司2年期
    定期儲金機動利率加碼1.155％（目前為週年利率2％），未按
    期攤還本息時，逾期在6個月以內者，按上開利率10％，逾期
    超過6個月者，按上開利率20％計算之違約金，倘任何一宗債
    務不依約定清償利息時，即喪失期限利益，視為全部到期。
    詎被告自110年11月21日起即未依約還款，迭經催討無效，
    依約已喪失期限利益，尚積欠本金438,587元及利息、違約
    金未清償，嗣被告於111年5月27日清償69,718元，其中4,49
    4先抵充110年11月22日起至111年5月27日止之利息，尚餘65
    ,224元再抵充本金，是原告尚積欠本金373,363元【計算式
    ：438,587－(69,718－4,494)＝373,363】。為此，爰依借款契
    約及消費借貸之法律關係提起本件訴訟等語。並聲明：被告
    應給付原告373,363元，及自111年5月28日起至清償日止，
    按週年利率2％計算之利息，暨自111年6月29日起至清償日止
    ，逾期在6個月以內者，按上開利率10％，逾期超過6個月者
    ，按上開利率20％計算之違約金。
三、被告則以：被告承認有積欠原告請求之金額，並同意依原告
    請求金額為判決，惟希望原告可以降低被告每月還款金額等
    語。
四、按當事人於言詞辯論時為訴訟標的之捨棄或認諾者，應本於
    其捨棄或認諾為該當事人敗訴之判決，民事訴訟法第384條
    定有明文。又被告對於原告依訴之聲明所為關於某法律關係
    之請求，於法院行言詞辯論時為承認者，即生訴訟法上認諾
    之效力，法院應不待調查原告請求之訴訟標的之法律關係是
    否果屬存在，逕以認諾為該被告敗訴判決之基礎（最高法院
    45年台上字第31號判決意旨參照）。經查，原告請求被告給
    付如主文第1項所示之金額，經被告於言詞辯論時當庭承認
    原告之請求而為認諾（本院卷第130頁），揆諸前揭說明，
    本院自應逕為被告敗訴之判決。從而，原告依借款契約、消
    費借貸之法律關係，請求被告給付如主文第1項所示之本金
    、利息及違約金，洵屬有據，應予准許。
五、本件係就民事訴訟法第427條訴訟適用簡易程序所為被告敗
    訴之判決，爰依同法第389條第1項第3款之規定，職權宣告
    假執行，並依同法第392條第2項，依職權為被告預供擔保，
    得免為假執行之宣告。
六、訴訟費用負擔之依據：民事訴訟法第78條。又原告依其原請
    求金額所需繳納裁判費4,740元，嗣原告減縮請求金額，減
    縮部分之訴訟費用依民事訴訟法第83條第1項前段應由原告
    負擔，故被告應負擔減縮後請求金額373,363元，應繳納之
    裁判費4,080元，爰判決如主文第2項所示。
中　　華　　民　　國　　111 　年　　7 　　月　　29　　日
                  鳳山簡易庭  法  官    藍雅筠
以上正本係照原本作成。　　　　　　　　　
如不服本判決，應於送達後20日內，向本院提出上訴狀並表明上
訴理由，如於本判決宣示後送達前提起上訴者，應於判決送達後
20日內補提上訴理由書（須附繕本）。
中　　華　　民　　國　　111 　年　　7 　　月　　29　　日
                              書記官    蔡毓琦
訴訟費用計算式 裁判費（新臺幣）4,080元 合計            4,080元